臺灣板橋地方法院民事裁定　　　　　　　100年度抗字第135號
抗　告　人　陳美華
上列抗告人因聲請為東方電器有限公司選派清算人等事件，對於
中華民國100年7月20日本院100年度司字第51號裁定提起抗告，
本院裁定如下：
    主    文
抗告駁回。
抗告程序費用新臺幣壹仟元由抗告人負擔。
    理    由
一、本件抗告意旨略以：因相對人東方電器有限公司之負責人於
    民國100年申請相對人公司股東陳月霞（母親）之遺產稅申
    報中金額為新臺幣236,183,805元，因資產並未剩餘許多，
    將多繳遺產稅，且股東已多涉訟，不管解散、分割亦合併，
    均應清算後才有基準，董事長自99年8月26日未回國處理事
    項，臨時代理人於100年6月29日之股東會開完會即出國，除
    損益及資產負債表內，並未提出庫存表等細目，故依法向鈞
    院聲請清算人，以利作業，爰依法提起抗告，請求廢棄原裁
    定等語。
二、按解散之公司，除因合併、破產而解散者外，應行清算；此
    規定於公司經中央主管機關撤銷或廢止登記者，亦有準用，
    公司法第24條、第26條之1分別定有明文。次按無限公司之
    清算，以全體股東為清算人，但本法或章程另有規定或經股
    東決議，另選清算人者，不在此限；不能依第79條規定定其
    清算人時，法院得依利害關係人之聲請，選派清算人，公司
    法第79條、第81條分別定有明文。上開規定於有限公司之清
    算程序準用之，復為同法第113條所明定。
三、經查，東方電器有限公司公司並未解散，亦未經中央主管機
    關撤銷或廢止登記，有經濟部商業司公司基本資料查詢影本
    附卷可參，揆諸前揭規定，東方電器有限公司即未應進行清
    算程序，自無向本院聲請選派清算人之必要。又依公司法第
    113條規定，有限公司之清算程序應準用無限公司關於清算
    之規定，是抗告人援引公司法第335條第1項規定向本院聲請
    公司特別清算，自不可採。從而，原裁定駁回抗告人之聲請
    ，核屬適當，並無不合。抗告意旨指摘原裁定不當，求予廢
    棄，為無理由，應予駁回。
四、結論：本件抗告為無理由，依非訟事件法第44條第1項、第4
    6條、第21條第2項、第24條第1項，民事訴訟法第495條之1
    第1項、第449條第1項、第95條、第78條，裁定如主文。
中    華    民    國   100    年    9     月    23    日
            民事第一庭  審判長法  官  李世貴
                              法  官  黃信樺
                              法  官  許瑞東
以上正本係照原本作成
如不服本裁定，僅得於收受本裁定正本送達後10日內，以適用法
規顯有錯誤為理由，向本院提出再抗告狀，並繳納再抗告裁判費
新臺幣1,000元。
中    華    民    國   100    年    9     月    23    日
                              書記官  李淑卿